【裁判字號】    92,交抗,429
【裁判日期】    920430
【裁判案由】    違反道路交通管理處罰條例
【裁判全文】
臺灣高等法院交通事件裁定                        九十二年度交抗字第四二九號
    抗  告  人
    即受處分人  甲○○
右抗告人因違反道路交通管理處罰條例案件，不服臺灣臺北地方法院，中華民國九十
二年二月十八日所為裁定（九十一年度交聲字第九六六號），提起抗告，本院裁定如
左：
    主  文
原裁定撤銷，發回臺灣臺北地方法院。
    理  由
一、原裁定以：按汽車駕駛人，行車速度，超過規定之最高時速者，處新臺幣一千二
    百元以上二千四百元以下罰鍰，道路交通管理處罰條例第四十條第一項前段定有
    明文。本件抗告人即受處分人甲○○所有之車牌號碼Ｌ七─四七六號營業小客車
    ，於九十一年一月十六日十六時二十五分許行經臺北市○○○路○段三九九巷時
    ，行車速度達每小時八十五公里，超過該路段最高時速六十公里限制之違規事實
    ，有臺北市政府警察局北市警交大字第ＡＨ0000000號舉發違反道路交通
    管理事件通知單、交通部公路局臺北區監理所九十一年六月十日北監六字第裁四
    ０─ＡＨ0000000號違反道路交通管理事件裁決書各一件及照片一張在卷
    可稽。查卷附照片所拍攝違規之車輛為車牌號碼Ｌ七─四七六號、車體黃色之營
    業小客車，抗告人車籍資料其車牌號碼及車體顏色均與違規照片所攝汽車相符，
    且車主確為甲○○，此有汽車車籍查詢表一紙在卷可憑，而認抗告人確有上開違
    規行為。抗告人雖以舉發照片模糊云云為由，聲明異議，然乏依據。原處分核無
    違誤，本件異議為無理由，而予駁回抗告人之異議。
二、抗告意旨則以：抗告人以開計程車為業，本案違規車輛並非伊所為，抗告人曾協
    助原移送單位實車採證，但原移送機關未說明其認定之細節，即以該違規照片之
    車輛為抗告人所有，為此提起抗告，請准將實車照片與違規照片一併送鑑識云云
    。
三、經查：交通部公路局臺北區監理所前因受抗告人申訴，委由台北市政府警察局南
    港分局加以查證，經南港分局將前開違規照片加洗放大加以檢視，並比對車籍資
    料後，認定車型與車牌號碼均符合云云，雖有台北市政府警察局南港分局九十一
    年二月一日北市警南分交字第九一六０四五九四００號函在卷可稽。然查本案當
    場拍攝之照片車輛確實因在比較遠距位置拍攝而呈較小不易立即判明之情形。再
    依上開函件所示交通部公路局臺北區監理所既已將該照片放大加洗，但卻未隨卷
    移送，則該違規照片中之車輛，其車型與車牌號碼及汽車之特徵是否確與抗告人
    所有之車牌號碼Ｌ七─四七六號營業小客車之車型等等完全相符，即非無再予比
    對查明之必要。抗告人以應就抗告人所有之車輛實際照片加以比對，以釐清真相
    云云，提起抗告，非無理由。爰將原裁定撤銷，發回原法院，再予詳查並為適法
    之處置。
四、據上論結，應依道路交通管理處罰條例第八十九條，刑事訴訟法第四百十三條前
    段，裁定如主文。
中      華      民      國    九十二    年      四      月      三十    日
                              臺灣高等法院交通法庭
                                  審判長法  官  溫  耀  源
                                        法  官  吳      燦
                                        法  官  何  菁  莪
右正本證明與原本無異。
不得再抗告。
                                        書記官  陳  菊  珍
中      華      民      國    九十二    年      五      月      七      日


司法院資訊處製作；財團法人民間司法改革基金會備份。
